Paul Compère

En recherche d'alternance

Développeur d'application : Full-Stack, Web responsive, CRUD, CMS, admin réseaux

Diplômes et Formations

Développeur Python OpenClassrooms A distance / Depuis novembre 2019

Niveau 6 (bac+3/4). Académie de Paris (Alternance : 4j/5 par semaine - 2 ans).

- Analyser un cahier des charges et choisir une solution technique / Concevoir l'architecture technique d'une appli à l'aide de diagrammes UML
- Créer des projets web dynamique en Python / Communiquer avec une BDD
- Utilisation du framework Django / Mettre en oeuvre des tests unitaires
- Utiliser les outils d'intégration continue / Produire une doc technique

Titre Professionnel d'Etat de Développeur web et web mobile (full stack) La Manu, l'École des métiers du numérique Le Havre / De mars 2019 à septembre 2019

RNCP 31114 **Niveau 5** (bac+2). Formation intensive de 6 mois en présentiel, validée par un jury de professionnels sur présentation d'un projet pro - site web *responsive* ayant 2 CRUD fonctionnels : inscription utilisateur et gestion des évènements (espace personnel, plateforme admin). Serveur LAMP, MVC, PDO.

Master 2 LIS (Langue, Idée, Société), mention Recherche, spécialité Philosophie Université de Rouen, UFR de Lettres et Sciences Humaines Mont Saint Aignan / De septembre 2016 à septembre 2017

Mémoire de recherche : "L'IA forte est-elle réellement impossible ?"

Expériences professionnelles

Appli de gestion de patients La Manu Le Havre / Août 2019

2 CRUD: gestion patients et rendez-vous. MVC, PHP. Solo / 4 jours.

Site WordPress La Manu Le Havre / Juillet 2019

Réalisation d'un site pour un éleveur de chat de race sous WordPress. Solo / 3 j.

Création d'un site internet La Manu Le Havre / Juin 2019

Site en PHP à partir d'une base de données XML. Equipe de 3 / 2 jours.

Création de 2 sites e-commerce La Manu Le Havre / D'avril 2019 à mai 2019

- Front-End d'un e-commerce fictif, réalisé en JQuery. Equipe de 3.
- Front-End d'un e-commerce existant, réalisé en AngularJS. Chef de projet. Les 2 ont un panier fonctionnel et ont été réalisés en 3 jours chacun.

Refonte de site pour le rendre responsive La Manu Le Havre / Mars 2019 Front-End réalisé avec *Bootstrap*. Equipe de 3 / 5 jours.

Professeur de philosophie Education Nationale Normandie / De 2016 à 2018 En responsabilité de 8 classes de terminales (5 S et 3 STMG). Jury de bac.

À propos de moi

Mon CV numérique : https://shaolinspirit76.github.io/ Mon Github : https://github.com/ShaolinSpirit76 Mon LinkedIn : www.linkedin.com/in/PaulCompere76

Kung-Fu: 4 ans de pratique (et un séminaire d'été), cercle Thieulâm

Voyages (bénévolat)

Tbilissi, Géorgie Stage de FLE, 1 mois (Mai à Juin 2014) - Classes de 6 à 18 ans **Kirillovka, Ukraine** Stage de FLE, 10 jours (Juin 2013) - Classe de 12 à 17 ans



paul.compere76@gmail.com

28 ans

☆ Français

Permis B

Véhicule personnel

06 75 87 94 32

Compétences

Langages

PHP7, JS, Canvas, HTML5 et CSS3, C.

Outils (Framework, IDE...)

- MySQL, AngularJS, JQuery, Bootstrap 4.
- VS Code, JMerise, Netbeans, AWS, WordPress 5, GitHub, Trello, Atom, Ubuntu, Windows 10.
- MVC, serveur LAMP, POO.

Atouts

Travail en équipe

Le rôle de chef de projet me convient. J'adore avoir une vue d'ensemble, être à l'écoute des idées, aller chercher les points forts de chacun, suivre le travail avec bienveillance et stimuler la motivation générale grâce à une positivité communicative.

Créativité

Consciencieux et exigeant, j'aime penser au confort de l'utilisateur en imaginant des nouvelles fonctionnalités pour améliorer l'UX.

Adaptation

J'aime la recherche et la résolution de problèmes. J'apprends vite et possède une curiosité naturelle.

Langues

Anglais

CLES 1 (B2)